臺灣板橋地方法院刑事裁定
　　　　　　　　　　　　　　　　　　　97年度重訴字第37號
抗　告　人
即　被　告　藍國樑
上列抗告人因沒入保證金案件，不服本院中華民國98年4月10日
裁定（97年度重訴字第37號），提起抗告，本院裁定如下：
    主  文
抗告駁回。
    理  由
一、按抗告期間，除有特別規定外，為5 日，自送達裁定後起算
    ，刑事訴訟法第406 條前段定有明文。次按，送達不能依民
    事訴訟法第136 條、第137 條規定為之者，得將文書寄存送
    達地之自治或警察機關，並作送達通知書2 份，1 份黏貼於
    應受送達人住居所、事務所、營業所或其就業處所門首，另
    1 份置於該送達處所信箱或其他適當位置，以為送達；寄存
    送達，自寄存之日起，經10日發生效力；刑事訴訟法第62條
    準用民事訴訟法第138 條第1 項、第2 項規定至明。
二、抗告意旨略以：抗告人於具保後，即將戶籍地自臺北縣土城
    市○○路○段60巷14號5樓遷往臺北縣中和市○○路843之2號
    ，因而造成始終未接獲法院之傳票或通知，抗告人絕非故意
    逃匿而拒不到庭，爰請求鈞院發還保證金云云。
三、經查：具保人藍兆蘊因被告藍國樑殺人案件，經本院指定保
    證金額新臺幣10萬元，於具保人繳納現金後，被告即予釋放
    。茲因被告逃匿，經本院裁定沒入保證金後，於98年4月17
    日分別向抗告人即被告藍國樑向本院陳報之住居所臺北縣土
    城市（現改制為新北市土城區○○○路○段60巷14號5樓、臺
    北縣中和市（現改制為新北市中和區○○○路843之2號送達
    裁定正本時，因均未獲會晤被告本人，亦無受領文書之同居
    人或受僱人，送達人乃將裁定正本分別寄存送達地之警察機
    關即新北市政府警察局土城分局清水派出所、新北市政府警
    察局中和分局員山派出所，並均製作送達通知書2份，1份黏
    貼於具保人住所門首，另1份置於送達處所信箱，以為送達
    ，此有送達證書附卷可稽（見本院97年度重訴字第37號卷
    (三)第244頁、第245頁）；並於98年4月15日向具保人藍兆蘊
    之住所即新北市○○區○○路3段117號3樓送達裁定正本，
    未獲會晤具保人本人，惟業經受領文書之受僱人收受。又被
    告當時之戶籍地在新北市○○區○○路843之2號，且被告當
    時並未在監所執行或羈押中，此有法務部戶役政連結作業系
    統查詢被告基本資料、臺灣高等法院在監在押全國紀錄表各
    1份附卷可參，且具保人之住所地在新北市○○區○○路3段
    117號3樓，亦有本院刑事保證金收據上所載繳款人住址及具
    保人身分證影本各1份附卷可考，本院向上開地址送達裁定
    正本，亦無違誤。故依前揭規定，對抗告人而言，上開裁定
    於98年4月27日已生送達效力（即98年4月17日加計10日）。
    抗告人自應於5日內即98年5月2日提起本件抗告，又抗告人
    住所係新北市中和區，加計在途期間2日後，至遲於98年5月
    4日即已屆滿抗告期間，抗告人卻遲至100年8月23日始行向
    其所在監所長官提起抗告，此有抗告人提出之刑事抗告狀上
    所蓋法務部矯正署宜蘭監獄收受書狀戳章在卷可佐，顯已逾
    越抗告期間，其抗告即屬違背法律上之程式且屬無從補正，
    應予駁回。
四、據上論斷，應依刑事訴訟法第455 條之1 第4 項、第5 項、
    第411 條前段，裁定如主文。
中    華    民    國   100    年    12    月  15     日
                  刑事第七庭  審判長法  官  陳伯厚
                                    法  官  蘇揚旭
                                    法  官  魏俊明
上列正本證明與原本無異。
如不服本裁定，應於裁定送達後五日內敘明抗告理由，向本院提
出抗告狀。
                                    書記官  田世杰
中    華    民    國   100    年    12    月    15    日